Anabela Parareda



Datos personales

Anabela Parareda



anabelatech@gmail.com



01123191874



1804 Ezeiza



Argentina



anabelaparareda.github.io/web



linkedin.com/in/anabelaparareda-653523229

Idiomas

Inglés



Portugués



Aptitudes

- Desarrollo Web
- Marketing
- Adaptabilidad
- Disciplina
- Creatividad
- Proactividad
- Trabajo en equipo

Perfil

Mi nombre es Anabela Parareda, tengo 22 años y vivo en Buenos Aires, Argentina.

Estoy interesada el mundo de la tecnologia, mi principal objetivo es formar parte de un equipo profesional en un ambiente de trabajo óptimo y agradable, en el que los logros y éxitos de cada uno sean reconocidos.

Formación

Secundario feb 2013 - nov 2018

Escuela Media 4, Ezeiza

Terciario feb 2021 - nov 2021

Universidad Provincial de Ezeiza

Tecnicatura en Desarrollo de Software

Experiencia

Picking abr 2020 - may 2020

Mercado Libre, La Matanza, Buenos Aires.

Packing may 2020 - jun 2020

Mercado Libre, La Matanza, Buenos Aires.

Desarrollo Web, App's y Marketing Digital abr 2021 - may 2022

Fobutec, Mexico